---
title: "Taller1"
author: "Alex R.G"
date: "24/3/2022"
output: pdf_document

---

```{r}
setwd("E:/Semestre 8/Estadística industrial/Taller 1")
```

# Punto (1)

```{r}
# Lectura de datos punto 1.
d1 <- read.csv(file.choose(), header = T, sep = " ")
```

## (a)

```{r}
f_datos <- rbind(d1$X1,d1$X2,d1$X3,d1$X4)
hist(f_datos,main="Histograma del peso neto de un blanqueador",xlab = "Peso neto", prob = T)
```
Se observa simetría en la distribución de los datos, siendo esto un indicio de que el supuesto de normalidad se cumple.

Ahora, se realiza un gráfico de probabilidad normal para seguir investigando el cumplimiento de la normalidad de los datos

```{r}
qqnorm(f_datos)
qqline(f_datos,col="red",lwd=2)
```
En el gráfico anterior se observa que la mayoría de los datos están sobre la linea teórica de normalidad y las colas no se separan mucho de esta. Por lo tanto, hay evidencia a favor de la normalidad de los datos. A continuación se realiza una prueba de Shapiro-Wilks para verificar el supuesto de normalidad.

Se tiene el siguiente juego de hipótesis:

$$H_0: PesoNeto \sim N(\mu,\sigma^2) \ \ vs \ \ H_1: PesoNeto \nsim N(\mu,\sigma^2)$$
```{r}
# Prueba de Shapiro-Wilks
shapiro.test(f_datos)
```

El test da un $P_{value} = 0.4686$, es decir, a un nivel de significancia del 0.05 no hay información suficiente para rechazar el supuesto de normalidad de los datos. Lo anterior aunado a lo que se concluyó con el qqplot indica que el peso neto (en onzas) del producto blanqueador cumple el supuesto de normalidad. 


## (b)

```{r}
library(qcc)
```

```{r}
datos <- as.data.frame(cbind("Muestra"=rep(1:25,each=4),"pesoN"=as.vector(apply(d1, 1, t))))
rm(list=c("d1"))
```

```{r}
attach(datos)
pesoNeto <- qcc.groups(pesoN, Muestra)
qcc(pesoNeto, type="xbar",title="",xlab="Muestra", ylab="Media")
qcc(pesoNeto, type="R",title="",xlab="Muestra", ylab="Rango")
```
!!(Revisar posibles patrones)

En la gráfica de control para la media se observa que existen 2 muestras fuera de los limites de control: La muestra 9 esta por debajo del limite inferior y la muestra 23 esta por encima del limite superior. Por lo anterior el proceso no se encuentra en control, por lo que se procede a eliminar estos datos del análisis.

```{r}
pesoNeto_control <- pesoNeto[-c(9,23),]
qcc(pesoNeto_control, type="xbar",title="",xlab="Muestra", ylab="Media")
qcc(pesoNeto_control, type="R",title="",xlab="Muestra", ylab="Rango")
```
!!!(Revisar posibles patrones en los gráficos)

Después de eliminar las muestras 9 y 23 la gráfica de control para la media muestra que todas las medias están dentro de los limites. Además, la gráfica de control para $R$ tampoco presenta valores por fuera de los limites. Por lo anterior, ahora el proceso se encuentra en control.

## (c)

```{r}
mean(apply(pesoNeto_control, 1, mean)) # Aplicar la media a cada fila (muestra) 
rangos <- apply(pesoNeto_control,1,range) 
mean(rangos[2,]-rangos[1,])/2.059
```

Para este caso $n=4$, por lo tanto la constante usada para calcular $\hat{\sigma} = \frac{\bar{R}}{d_2}$ es $d_2 = 2.059$. Por tanto, la media del proceso es 15.97283 y la desviación estándar del mismo es 0.499187.

## (d)

```{r}
lel <- 16-.75
uel <- 16+.75
x_bar <- mean(apply(pesoNeto_control, 1, mean)) # Media del proceso
sigma <- mean(rangos[2,]-rangos[1,])/2.059 # Desv. Estándar del proceso
no_defectuosos <- pnorm(uel,mean=x_bar,sd=sigma)-pnorm(lel,mean=x_bar,sd=sigma)
(1-no_defectuosos)*100
```
En el proceso se esta generando un $13.36\%$ de artículos que no cumplen con las especificaciones dadas.

## (e)

Preguntar en la asesoria (1/(1-\%no_defectuosos))

Una posible solución para este punto es:

Los limites de control se están calculando a $\pm 3\sigma s$, por lo tanto esto corresponde a la probabilidad de dos colas igual a 0.0027 bajo una distribución normal estándar. Entonces, como el proceso está en control, para encontrar el promedio de muestras que se deben inspeccionar hasta encontrar una fuera de control se calcula el $ARL_0 = \frac{1}{\alpha}$ con $\alpha = 0.0027$, es decir, $ARL_0 = 370.37$ muestras a tomar para detectar una fuera de control.

## (f)

Como la media se desplazó, entonces el proceso está ahora fuera de control.

Para encontrar la probabilidad de detectar el cambio de la media en la primera muestra se calcula el valor de $\beta$ así:

```{r}
beta <- pnorm(16.72161,mean=16.2,sd=sigma/sqrt(4))-pnorm(15.22405,mean=16.2,sd=sigma/sqrt(4))
1-beta # Prob. de detectar el cambio en la muestra 1
```
La probabilidad de detectar el cambio en la media en la primera muestra es del $1.83\%$.
(¿Se puede poner alguna interpretación?)

## (g)

Para calcular este número esperado de muestras se tiene en cuenta que el proceso está fuera de control, por lo 
tanto se usa el $ARL_1 = \frac{1}{1-\beta}$.

```{r}
1/(1-beta)
```
El número de muestras esperado que se deben inspeccionar hasta detectar el cambio mencionado anteriormente es de 54.45942 muestras. 

(¿Se puede hacer alguna interpretación?)

## (h)

```{r}
beta <- oc.curves.xbar(qcc(pesoNeto_control, type="xbar",title="",xlab="Muestra", ylab="Media", plot = FALSE), n = c(5,10,15,20),c = seq(0,3,0.05))
```
Se observa que con un tamaño de muestra $n = 5$, las probabilidades de no detectar el cambio en la media, en base al cambio en la desviación estándar, son más altas con respecto a los demás tamaños de muestra, seguido por el tamaño de muestra de 10, 15 y 20. También para un cambio aproximadamente por encima de 2 desviaciones estándar en la media, la probabilidad de no detectar este en el proceso en la primera muestra para los tamaños de muestra iguales a 10, 15 y 20 tiende a ser cero y por encima de 2.5 desviaciones estándar, para todos los tamaños de muestra la probabilidad de no detectar el cambio en la primera muestra tiende a ser cero.

(¿Pueden haber otras conclusiones?)


# Punto #2.

## a) 

```{r}
# Lectura de datos punto 2.
d2 <- read.csv(file.choose(), header = T, sep = " ")
```

# Verificación de la normalidad de los datos:

```{r}
f_datos2 <- rbind(d2$X1,d2$X2,d2$X3,d2$X4,d2$X5,d2$X6,d2$X7,d2$X8,d2$X8)
hist(f_datos2,main="Histograma del volumen de llenado",xlab = "Volumen de llenado", prob = T)
```
```{r}
qqnorm(f_datos2)
qqline(f_datos2,col="red",lwd=2)
```
!! Explicación.

$$H_0: VolLlen \sim N(\mu,\sigma^2) \ \ vs \ \ H_1: VolLlen \nsim N(\mu,\sigma^2)$$

```{r}
shapiro.test(f_datos2)
```

Con una significancia del 0.05 se concluye que el volumen de llenado del refresco sigue una distribución normal, ya que en la prueba de Shapiro-Wilks no se rechaza la hipótesis de normalidad lo cual concuerda con lo visto en los gráficos exploratorios de normalidad. 

## b) 

```{r}
datos2 <- as.data.frame(cbind("Muestra"=rep(1:25,each=9),"Vol"=as.vector(apply(d2, 1, t))))
rm(list=c("d2"))
```

```{r}
Vol <- qcc.groups(datos2$Vol, datos2$Muestra)
qcc(Vol, type="xbar",title="",xlab="Muestra", ylab="Media")
qcc(Vol, type="S",title="",xlab="Muestra", ylab="Desviación estándar")
```

En la gráfica de control para $\bar{x}$ se observa que la muestra 20 la media se sale del limite superior de control a $3\sigma$, por lo tanto se procede a recalcular los límites de control sin esta muestra. 

```{r}
Vol_control <- Vol[-c(20),]
qcc(Vol_control, type="xbar",title="",xlab="Muestra", ylab="Media")
qcc(Vol_control, type="S",title="",xlab="Muestra", ylab="Desviación estándar")
```

Luego de eliminar la muestra 20 se tiene un proceso en control, donde ninguno de los puntos sobrepasan los limites de control a $3\sigma$.

## c) 

```{r}
xbarra <- mean(apply(Vol_control,1,mean))
dstd <- mean(apply(Vol_control,1,sd))/0.9693

xbarra
dstd
```


## d)


```{r}
# Calculo del cpk
cpk <- min((xbarra-(-0.05))/(3*dstd), (0.5-xbarra)/(3*dstd))
cpk
```
```{r}
# Calculo
ci_cpk <- function(n,cpk,alpha){
  LI <- cpk*(1-qnorm(1-(alpha/2))*sqrt(1/(9*n*(cpk^2))+1/(2*(n-1))))
  LS <- cpk*(1+qnorm(1-(alpha/2))*sqrt(1/(9*n*(cpk^2))+1/(2*(n-1))))
  return(paste0("[",LI,",",LS,"]"))
}

ci_cpk(n=9,cpk = cpk ,alpha=0.05)
```

## e)

```{r}
qcc(Vol_control, type="xbar",title="",xlab="Muestra", ylab="Media",nsigmas = 2)
qcc(Vol_control, type="S",title="",xlab="Muestra", ylab="Desviación estándar", nsigmas = 2)
```

```{r}
qcc(Vol_control, type="xbar",title="",xlab="Muestra", ylab="Media",nsigmas = 2)
qcc(Vol_control, type="S",title="",xlab="Muestra", ylab="Desviación estándar",nsigmas = 2)
```

```{r}

```



```{r}
beta2 <- pnorm(0.6376577,mean=-0.04599034,sd=sigma/sqrt(4))-pnorm(15.22405,mean=16.2,sd=sigma/sqrt(4))
```



# Posible solución:

Los limites de control se están calculando a $\pm 2\sigma s$, por lo tanto esto corresponde a la probabilidad de dos colas igual a 0.046 bajo una distribución normal estándar. Entonces, como el proceso está en control, para encontrar el promedio de muestras que se deben inspeccionar hasta encontrar una fuera de control se calcula el $ARL_0 = \frac{1}{\alpha}$ con $\alpha = 0.046$, es decir, $ARL_0 = 40$ muestras a tomar para detectar una fuera de control.

# Punto 5
En una fábrica de producción de crema dental, se tomaron medidas del peso (en gramos) de una referencia en particular. Cada medida representa el peso en gramos de cada tubo después de salir del proceso de llenado. Las medidas fueron tomadas por una balanza automatizada que se encuentra justo después del proceso de llenado. Los datos son los siguientes:

```{r}
datos5 <- c(2.07, 2.17, 2.17, 2.07, 2.12, 2.05, 2.10, 2.07, 2.10, 2.14, 2.12, 2.05, 2.07, 2.12, 2.16, 2.17, 2.14, 2.01, 2.02, 2.10, 2.12, 2.13, 2.16, 2.09, 2.15)
```

## a)

Realice una prueba de bondad de ajuste a la distribución normal para los datos
¿qué puede concluir?

```{r}
hist(datos5,main="Histograma del peso de la referencia de crema dental",xlab = "Peso", prob = T)
```
No se observa simetría aparente en la distribución de los datos, dando indicios de que el supuesto de normalidad no se cumple.

Se realiza un gráfico de probabilidad normal para tener más elementos gráficos que den cuenta  del cumplimiento de la normalidad de los datos:

```{r}
qqnorm(datos5$Peso)
qqline(datos5$Peso,col="red",lwd=2)
```
Se observa que los datos están alrededor de la linea teórica de normalidad, aunque no sobre ella y una de las colas se separa considerablemente de esta. No parece haber evidencia suficiente para concluir la normalidad de los datos, por lo que se realiza una prueba de Shapiro-Wilks y se verifica que, para:

  $$H_0: Peso \sim N(\mu,\sigma^2) \ \ vs \ \ H_1: Peso\nsim N(\mu,\sigma^2)$$
```{r}
#Prueba de Shapiro-Wilks
shapiro.test(datos5$Peso)
```

El test da un $P_{value} = 0.2264$, es decir, a un nivel de significancia del 0.05 no hay información suficiente para rechazar el supuesto de normalidad de los datos. A pesar de la información que se verificó en el histograma y en el diagrama de normalidad, se concluye que el peso de los tubos de crema dental de la referencia específica  cumple el supuesto de normalidad. 

##b)

Establecer los gráficos de control para medidas individuales y promedios móviles. ¿Está el proceso en control? (si es necesario calcule los límites de control revisados)

library(qcc)
#Medidas individuales

```{r}
x <- datos5 #c(33.75, 33.05, 34, 33.81, 33.46, 34.02, 33.68, 33.27, 33.49, 33.20,33.62, 33.00, 33.54, 33.12, 33.84)
qcc(x, type="xbar.one",title="Gráfica de control para medidas individuales",xlab="Número del tubo",ylab="peso")
x.mr<- matrix(cbind(x[1:length(x)-1], x[2:length(x)]), ncol=2)
qcc(x.mr, type="R",title="Gráfica de control para rango móvil",xlab="Número de tubo",ylab="Rango móvil" )

```

Se nota un cierto patrón entre el 8 y el 18 (se ve más claro) ¿qué razón sería suficiente para recalcular los límites de control revisados?

##c)
Después de establecer las cartas de control del inciso a), se tomaron 15 nuevas muestras y el peso se muestra en la tabla que se presenta a continuación. Incluya esta información en los gráficos de control y concluya.

```{r}
xnew<- c(2.11, 2.11, 2.05, 2.11, 2.17, 2.11, 2.07, 2.16, 2.01, 2.35, 2.08, 2.08, 2.12, 2.03, 2.14)
qcc(x, type="xbar.one",newdata=xnew,title="Gráfica de control para medidas individuales",xlab="Número del tubo",ylab="peso")
xnew1<-c(x[15],xnew)
xnew.mr<- matrix(cbind(xnew1[1:length(xnew1)-1], xnew1[2:length(xnew1)]), ncol=2)
qcc(x.mr, type="R",newdata=xnew.mr,title="Gráfica de control para rango móvil",xlab="Número del tubo",ylab="Rango móvil" )

```
Con los nuevos pesos incluidos, se evidencia que dos de éstos tienen un peso por encima de los límites













